臺灣士林地方法院刑事判決
110年度審交訴字第45號
公  訴  人  臺灣士林地方檢察署檢察官
被      告  郭祐愷
選任辯護人  張獻村律師


上列被告因過失致死案件，經檢察官提起公訴（110年度調偵字
第448號），本院合議庭因被告於準備程序就被訴事實為有罪之
陳述，裁定由受命法官獨任進行簡式審判程序並判決如下：
    主  文
郭祐愷因過失致人於死，處有期徒刑柒月。 
    事實及理由
一、按簡式審判程序之證據調查，不受第159條第1項之限制，刑
    事訴訟法第273條之2定有明文，是於行簡式審判程序之案件
    ，被告以外之人於審判外之陳述，除有其他不得作為證據之
    法定事由外，應認具有證據能力。本件所援引被告郭祐愷以
    外之人於審判外之陳述，因本案採行簡式審判程序，復無其
    他不得作為證據之法定事由，依上說明，應認均有證據能力
    。
二、本件事實及證據除均引用檢察官起訴書之記載（如附件）外
    ，更正及補充如下：
　㈠事實部分：檢察官起訴書犯罪事實欄一第7行關於「以約70公
    里之時速超速前行至上揭地點」之記載，應更正為「以平均
    時速約88公里至90公里，超速前行至上揭地點」。
　㈡證據部分：⒈被告郭祐愷於準備程序及審理時之自白(見本院
    卷第106、130頁)。⒉道路交通事故肇事人自首情形紀錄表、
    當事人酒精測定紀錄表（見相卷第59、60頁）。⒊告訴代理
    人所提刑事陳報狀及所附相關行車紀錄器翻拍照片(見本院
    卷第43至97頁)。
  ㈢被告對於其有超速行駛之情形，坦認不諱，固核與檢察官偵
    查中將本件送肇事原因鑑定之結果相符，此有臺北市車輛行
    車事故鑑定會鑑定意見書（見調偵卷第16頁）附卷可按。然
    該鑑定意見書「肇事分析」欄一、㈥、⒉部分，就被告行車時
    速雖估算約為70公里，但其估算依據之被告行車距離約為80
    公尺云云，並未敘明從何而來，無從查核確認。而依臺北市
    政府都市發展局臺北市歷史圖資展示系統查詢（即告證2，
    見本院卷第97頁）及道路交通事故現場圖（見偵卷第63頁）
    ，自被告行經之臺北市士林區忠誠路1段與德行東路南側路
    口停止線起算，至案發之忠誠路2段與該路段21巷北側路口
    處，其距離為97.77公尺；又參照被告車輛行車紀錄器錄影
    畫面擷取圖，被告行駛至上開起算處之時間為「06：07：30
    」（即告證1圖五，見本院卷第75頁，辯護人認係告證1圖四
    ，容有誤會），其影格數為第22影格（見本院卷第63頁圖片
    C），而被告行駛至案發處發生碰撞之時間為「06：07：33
    」（即告證1圖十四，見本院卷第93頁），其影格數為第139
    影格（見本院卷第63頁圖片D）；再該行車紀錄器之影格率
    （FPS）為每秒顯示30影格數（見本院卷第63頁），依此計
    算，被告此段97.77公尺距離之行車時間為3.9秒（即（139-
    22）30＝3.9），其平均時速為90.249公里（即（97.773.9
    ）36001000）≒90.249）；縱依辯護人主張發生碰撞時間
    為「06：07：34」（即告證1圖十五，見本院卷第95頁，偵
    卷第99頁圖3）為計算，被告此段97.77公尺距離之行車時間
    為4秒（即34-30＝4），其平均時速為87.993公里（即（97.7
    74）36001000＝87.993）；併參諸被告車輛行車紀錄器錄
    影畫面中所攝得該車時速顯示器所顯示之瞬時速率數值（即
    告證1圖五至十三，見本院卷第75至91），堪認被告案發時
    應係以約每小時88公里至90公里之平均速率行駛汽車無疑，
    應予敘明。
三、論罪科刑：
　㈠核被告郭祐愷所為，係犯刑法第276條第1項之過失致死罪。
    被告肇事後在其犯罪尚未被發覺前，即向前來處理之警員坦
    承為肇事駕駛，有道路交通事故肇事人自首情形紀錄表1份
    （見相卷第59頁）在卷可考，其事後並接受裁判，符合自首
    之要件，乃依刑法第62條前段之規定，減輕其刑。
　㈡爰以行為人之責任為基礎，並審酌被告前無犯罪紀錄之素行
    ，有臺灣高等法院被告前案紀錄表附卷可按，其駕車行駛於
    市區道路，本應遵守道路交通安全規則，隨時注意車前狀況
    ，視當時當地之路況，在速限之範圍內適當調整車速，俾能
    及時反應採取必要之安全措施，避免危險，竟輕率未予注意
    ，而以超過速限許多之高速行駛，撞擊違規進入車道被害人
    李徐綺梅，致被害人不幸身亡，其家屬並因此承受天人永隔
    之莫大傷痛，造成之損害無法彌補，殊值非難，兼衡被告犯
    後坦承犯行，並與告訴人試行和解，然雙方無共識而未達成
    和解，及斟酌被害人違規在設有劃分島路段穿越道路，同為
    本件之肇事原因，惟若被告非如此高速行駛，而係依速限並
    注意車前狀況，縱不能避免事故發生，亦或可免致生死亡憾
    事，併考量被告為大學肄業之智識程度、未婚，目前服兵役
    中，與家人同住之家庭經濟與生活狀況等一切情狀，量處如
    主文所示之刑，資為懲儆。
　㈢另辯護人雖為被告求為緩刑之宣告云云。惟查，被告雖未曾
    因故意犯罪受有期徒刑以上刑之宣告，有上開前案紀錄表可
    按，犯後亦坦認犯行，然斟酌被告於市區道路上高速駕車行
    為，對於用路人生命、身體之安全具有高度危險性，而依告
    訴人及告訴代理人之陳述，仍未見被告犯後能本於同理心之
    態度，處理本件事故所生之創傷，對行車時速一再爭辯，迄
    未能與告訴人及被害人家屬達成和解或取得諒解，對本件犯
    罪所生危害並未有何平復，尚難認有暫不執行其上開宣告刑
    為適當之情形，即不宜為緩刑之宣告，併予敘明。 
據上論結，應依刑事訴訟法第273條之1第1項、第284條之1、第2
99條第1項前段、第310條之2、第454條，刑法第276條、第62條
前段，刑法施行法第1條之1第1項，判決如主文。
本案經檢察官王碧霞提起公訴，檢察官江玟萱到庭執行職務。
中　　華　　民　　國　　110 　年　　11　　月　　9 　　日
                  刑事第九庭法  官  李冠宜
 以上正本證明與原本無異。
如不服本判決應於收受送達後20日內向本院提出上訴書狀，並應
敘述具體理由。其未敘述上訴理由者，應於上訴期間屆滿後20日
內向本院補提理由書（均須按他造當事人之人數附繕本）「切勿
逕送上級法院」。
因疫情而遲誤不變期間，得向法院聲請回復原狀。
                            書記官  杜依玹
中　　華　　民　　國　　110 　年　　11　　月　　10　　日
附錄：本案論罪科刑法條全文 
中華民國刑法第276條
因過失致人於死者，處5年以下有期徒刑、拘役或50萬元以下罰
金。